【裁判字號】    95,台抗,107
【裁判日期】    950302
【裁判案由】    強制執行聲明異議
【裁判全文】
最高法院民事裁定              九十五年度台抗字第一○七號
    再 抗告 人  乙○○
                        弄19.
    代  理  人  陳國雄律師
上列再抗告人因與相對人甲○○等間強制執行聲明異議事件，對
於中華民國九十四年十二月十五日台灣高等法院裁定（九十四年
度抗字第二八二七號），提起再抗告，本院裁定如下：
    主  文
再抗告駁回。
再抗告程序費用由再抗告人負擔。
    理  由
按對於抗告法院以抗告有理由而廢棄或變更原裁定之裁定，或以
抗告無理由而駁回抗告之裁定再為抗告，僅得以其適用法規顯有
錯誤為理由，並經原法院之許可；此項許可，以原裁定所涉及之
法律見解具有原則上之重要性者為限，此觀強制執行法第三十條
之一準用民事訴訟法第四百八十六條第四項及第五項之規定自明
。所謂適用法規顯有錯誤，係指原法院就其取捨證據所確定之事
實適用法規顯有錯誤而言，不包括認定事實不當之情形在內。本
件再抗告人對於原裁定提起再抗告，原法院以：按租賃權發生於
抵押權設定之後，因之影響抵押物之售價而無法拍定，致抵押權
所擔保之債權無法受清償者，法院即可為除去租賃權之處分。系
爭房屋於抵押權設定後始租予再抗告人使用，經台灣板橋地方法
院（下稱板橋地院）以該房屋有租賃關係存在，已影響台灣中小
企業銀行股份有限公司（下稱台灣企銀）實行抵押權，因依台灣
企銀之聲請除去租賃權，揆諸前揭說明，即無不合。而該除去租
賃權之執行命令已合法送達於再抗告人，再抗告人未曾異議。嗣
系爭房屋經相對人甲○○於民國九十四年三月三十日拍定，並由
板橋地院於九十四年四月十四日核發權利移轉證書在案，再抗告
人迄仍占用系爭房屋，自屬無權占有。相對人甲○○先後於同年
四月二十八日、八月十九日聲請點交，板橋地院於同年八月十九
日以板院通九十三年度民執木字第一七六二三號發自動履行命令
，命再抗告人於文到十五日內，將系爭房屋自行點交與甲○○，
逾期則依其聲請執行點交，並無不合。再抗告人之聲明異議非有
理由，因而維持板橋地院所為駁回再抗告人聲明異議之裁定，駁
回其抗告，核無適用法規顯有錯誤之情事。再抗告意旨爭辯：甲
○○並無執行名義，伊仍屬有權占有云云，亦無所涉及之法律見
解具有原則上重要性，其再為抗告，不應許可。
據上論結，本件再抗告為不合法。依強制執行法第三十條之一，
民事訴訟法第四百九十五條之一第二項、第四百八十一條、第四
百四十四條第一項、第九十五條、第七十八條，裁定如主文。
中    華    民    國  九十五  年    三    月    二    日
                      最高法院民事第二庭
                          審判長法官  蕭  亨  國
                                法官  陳  淑  敏
                                法官  葉  勝  利
                                法官  高  孟  焄
                                法官  王  仁  貴
      本件正本證明與原本無異
                                      書  記  官
中    華    民    國  九十五  年    三    月   十五   日
                                                      Ｋ


司法院資訊處製作；財團法人民間司法改革基金會備份。
